【裁判字號】    91,訴,2548
【裁判日期】    920930
【裁判案由】    裁判無效等
【裁判全文】
臺灣臺北地方法院民事判決                        九十一年度訴字第二五四八號
    原      告  巳○○      指定送達處所：台北郵政信箱一一七－三一○號信箱
                午○○○    同.
                卯○○      同.
    共      同
    訴訟代理人  張  勤      指定送達處所：台北郵政一一七之三一七號信箱
    複  代理人  謝諒獲律師  指定送達處所：台北郵政一一七之三一七號信箱
    被      告  戊○○
                未○○
                丁○○
                地○○
                天○○
                子○○
                甲○○
                庚○○
                壬○○
                癸○○
                丑○○
                寅○○
                彰化商業銀行股份有限公司
    右  一  人
    法定代理人  許義忠
    被      告  彰化商業銀行股份有限公司南台南分行
    兼法定代理人  丙○○
    被      告  台南縣佳里地政事務所
    法定代理人  劉西川
右當事人間裁判無效等事件，本院判決如左：
    主  文
原告之訴與追加之訴及假執行、假處分之聲請均駁回。
訴訟費用由原告負擔。
    事    實
甲、原告方面：
    如附件一、二、三之記載所示。
乙、被告方面：
    本件未經言詞辯論，被告亦未提出準備書狀作何聲明或陳述。
    理    由
壹、程序方面：
一、本件原告等於民國（下同）九十一年三月二十日提出聲請就追加之訴為裁判之起
    訴狀（如附件一），其當事人欄被告部分，記載被告戊○○等共二十二名，其中
    被告最高法院、立法院、司法院、台灣台北地方法院、台灣台南地方法院、辛○
    ○、酉○○、戌○○、亥○○、乙○○、申○○、辛○○、己○○、辰○○、蘇
    義洲、王貞秀、蘇清水等十七名業經本院八十九年度訴字第三０七九號、台灣高
    等法院八十九年度上字第一○五三號、最高法院九十一年度台上字第二三九號判
    決確定；另原告起訴狀聲明中有關「請求確認民事訴訟法第四百二十七條第一項
    等條文、強制執行法、民事訴訟費用法第二條、第十六條及第十八條、司法院大
    法官審理案件法、司法院大法官審理案件施行細則、國家賠償法第十三條等條文
    為違憲無效；確認司法院大法官會議釋字第三七一號、第二二八號解釋、最高法
    院八十七年度台簡抗字第六十四號、六十五號、六十六號裁定、八十八年台簡聲
    字第一、二及三號裁定、台灣台南地方法院八十六年票字第二六八五號裁定、八
    十八年執字第五八一六號強制執行程序、拍賣、承受及日後依台灣台南地方法院
    八十六年票字第二六八五號裁定及債權憑證所為之強制執行程序、八十八年執字
    第五八一六號強制執行事件所為之拍賣或由戌○○承受，八十七年度簡上字第一
    一號判決及裁定、八十九年度聲字第四一六號裁定、台灣台南地方法院簡易庭八
    十六年度南簡字第七八九號、最高法院拒絕賠償函、台灣高等法院（八九）院賓
    簡字第五三一七號函、台灣台南地方法院八十七年十一月二十五日八十七南院慶
    民卯簡字第一一號民事函及八十七年賠字第四號、台灣台北地方法院八十九年訴
    字第三○七九號判決及裁定無效、應予撤銷、廢棄及停止」部分，亦經上開判決
    確定，均非屬原告聲請「就追加之訴為裁判」之範圍，即非本院審理範圍，核先
    敘明。
二、原告嗣於九十一年十二月二十六日具狀追加被告子○○、甲○○、庚○○、壬○
    ○、癸○○、丑○○、寅○○七名（如附件二），另於九十二年四月一日具狀追
    加彰化商業銀行股份有限公司、彰化商業銀行股份有限公司南台南分行、丙○○
    、丁蓓蓓（此部分追加業經本院另案裁定駁回）、台南縣佳里地政事務所等五名
    （如附件三）及追加聲明部分（詳如附件二、三），因請求之基礎事實同一，依
    民事訴訟法第二百五十五條第一項第二款之規定，應予准許。
貳、實體方面：
一、按確認法律關係之訴，非原告有即受確認判決之法律上利益者，不得提起之；確
    認證書真偽或為法律關係基礎事實存否之訴，亦同，民事訴訟法第二百四十七條
    第一項定有明文。次按確認之訴，除確認證書真偽之訴及為法律關係基礎事實存
    否外，應以法律關係為訴訟標的。而確認證書真偽之訴，其標的應限於證明某法
    律關係存在之證書，無論偽造或變造，皆應以證明法律關係之存在為其請求確認
    之前提。如該證書非證明某法律關係存在者，自不許當事人任意提起確認證書真
    偽之訴，最高法院八十五年台上字第一八五五號判決、八十四年台上字第九八二
    號判決意旨可資參照。次按法律有明文規定得為形成之訴時，於法律上始認為有
    形成權存在，是法律未明文規定者，自無提起形成之訴之依據，此為當然之解釋
    。
二、本件原告等請求確認司法院及法務部對法官、檢察官及律師辦案及執業所頒布之
    指揮、勸導、規則、影響、參考之法令規章、司法院大法官審理案件法施行細則
    、法院內規等應拒絕適用、不予援用等等，及原告等請求就最高法院、台灣高等
    法院、其所列之地方法院之裁判、函示、執行程序等，應分別予以撤銷、廢棄、
    認為無效、或認為應停止、回復原狀云云。惟查：原告請求確認者非屬法律關係
    ，亦非法律關係基礎事實存否之訴，而司法院大法官會議解釋係司法院大法官會
    議對特定聲請事件所為之意思表示，至其所列法院之判決、裁定及函示，係法院
    或審判長、受命法官、受託法官所為之意思表示，均非法律關係或法律關係基礎
    事實存否之訴，亦非證明某法律關係存在之證書，原告前開確認之訴為無理由，
    應予駁回。另原告等上述請求撤銷、廢棄及停止上開法律規定、司法院大法官會
    議解釋、法院之裁判、強制執行程序及函示等等，法律上既未規定有此形成權存
    在，原告等此部分之請求，亦無理由，應予駁回。
三、按當事人主張有利於己之事實者，就其事實有舉證之責任，民事訴訟法第二百七
    十七條前段定有明文。是民事訴訟如係由原告主張權利者，即應先由原告負舉證
    之責，本件原告等認被告等共同侵權行為，應分別負連帶損害賠償責任或不當得
    利之返還責任，惟未提出任何證據以實其說，於法無據，自難認原告之訴為有理
    由。
四、綜上所述，原告之訴，依其所述之事實，在法律上顯無理由，依民事訴訟法第二
    百四十九條第二項規定，法院得不經言詞辯論，逕以判決駁回之。原告等之訴既
    經駁回，其假執行及假處分之聲請亦失所附麗，且原告等所提起者為確認之訴及
    形成之訴，並非給付之訴，性質上亦不得宣告假執行及假處分，原告等陳明願供
    擔保宣告假執行及假處分，不應准許，應併予駁回。
五、據上論結，原告之訴為無理由，依民事訴訟法第二百四十九條第二項、第七十八
    條、第八十五條第一項前段，判決如主文。
中      華      民      國    九十二    年      九      月    三十      日
                              民事第二庭  法  官    丁蓓蓓
右為正本係照原本作成。
如對本判決上訴，須於判決送達後二十日之不變期間內，向本院提出上訴狀。
中      華      民      國    九十二    年      九      月    三十      日
                                          書記官    陳素卿


司法院資訊處製作；財團法人民間司法改革基金會備份。
